臺灣高等法院刑事裁定
110年度抗字第1832號
抗  告  人
即聲 請 人  黃文發




上列抗告人即聲請人因交付法庭錄音光碟案件，不服臺灣士林地
方法院中華民國110年10月21日所為之裁定（110年度聲字第949
號），提起抗告，本院裁定如下：
    主  文
抗告駁回。
    理  由
一、原裁定意旨如附件「臺灣士林地方法院110年度聲字第949號
    刑事裁定」所載。
二、抗告意旨略以：原裁定禁止抗告人即聲請人黃文發（下稱聲
    請人）再行轉拷利用本件法庭錄音光碟，惟法庭錄音錄影及
    其利用保存辦法第8條第4項並無「禁止聲請人再行轉拷利用
    」之規定，故原裁定違背法令等語。
三、按法院組織法第90條之1第1項前段規定：「當事人及依法得
    聲請閱覽卷宗之人，因主張或維護其法律上利益，得於開庭
    翌日起至裁判確定後六個月內，繳納費用聲請法院許可交付
    法庭錄音或錄影內容」。而法庭錄音錄影及其利用保存辦法
    第8條第1項、第2項、第4項規定：「當事人及依法得聲請閱
    覽卷宗之人，因主張或維護其法律上利益，聲請交付法庭錄
    音或錄影內容時，應敘明理由，由法院為許可與否之裁定」
    ；「法院受理前項聲請，如認符合聲請人要件，並在聲請期
    間內提出，且就所主張或維護法律上之利益已敘明者，除法
    令另有排除規定外，應予許可」；「持有第一項法庭錄音、
    錄影內容之人，就取得之錄音、錄影內容，不得散布、公開
    播送，或為非正當目的使用」。又法院辦理聲請交付法庭錄
    音錄影內容應行注意事項第6點規定：「法院就許可交付之
    法庭錄音、錄影內容，應為適當之加密措施，並得為禁止轉
    拷之限制利用措施」。
四、經查：聲請人因妨害公務等案件，經原審法院以109年度訴
    字第89號判決無罪，上訴後由本院以110年度上訴字第3262
    號案件審理中，有本院被告前案紀錄表附卷可稽。聲請人前
    以「為補正、更正原審法院民國110年3月11日準備程序、同
    年8月19日審理程序之筆錄，以釐清筆錄記載有無缺漏或錯
    誤」為由，具狀向原審法院聲請交付法庭錄音光碟，原審法
    院認其聲請並無不合，爰依前揭規定，裁定聲請人於繳付相
    關費用後，准予轉拷交付該案上開期日之法庭錄音光碟，併
    諭知就取得之內容不得散布、公開播送，或為非正當目的使
    用，並禁止聲請人再行轉拷利用，核原裁定認事、用法均無
    違誤。聲請人徒執前詞提起抗告，為無理由，應予駁回。
據上論斷，應依刑事訴訟法第412條，裁定如主文。
中    華    民    國   110    年    11    月    22    日
                  刑事第四庭    審判長法  官  陳筱珮
                                      法  官  柯姿佐
                                      法  官  吳元曜
以上正本證明與原本無異。
不得再抗告。
                                      書記官  黃亮潔
中　　華　　民　　國　　110 　年　　11　　月　　22　　日
附件：臺灣士林地方法院110年度聲字第949號刑事裁定